臺灣士林地方法院小額民事判決
111年度士小字第2502號
原      告  和泰產物保險股份有限公司

法定代理人  顏思齊  
訴訟代理人  曾于芮  
被      告  林冬芝  

上列當事人間侵權行為損害賠償(交通)事件，於中華民國111年1
1月29日言詞辯論終結，本院判決如下：
    主  文
原告之訴駁回。
訴訟費用新臺幣壹仟元由原告負擔。
    事實及理由要領：
一、原告起訴主張：被告於民國109年10月21日13時35分許，駕
    駛車牌號碼00-0000號自用小客車（下稱A車），行經新北市
    ○○區○○○路0段000號地下停車場時，因涉有倒車不慎之過失
    ，於倒車過程中A車之右前車頭碰撞原告所承保訴外人陳慶
    豐所有，由訴外人齊文麗駕駛之車牌號碼000-0000號自用小
    客車（下稱B車）左側車身，致B車因而受有損害。經送廠維
    修後，計支出修復費用共新臺幣（下同）26,010元（含烤漆
    費用：13,398元及工資費用：12,612元），原告已全部依保
    險契約賠付予陳慶豐，依保險法第53條規定，原告自得代位
    求償。為此，爰依保險法第53條、民法第184條第1項前段、
    第191條之2之規定，聲明請求被告應給付26,010元，及自起
    訴狀繕本送達翌日起至清償日止，按年息5％計算之利息等語
    。
二、被告則以：當時伊係駕駛A車剛進入肇事地點地下停車場，
　　現場是單行道，當時伊係正處於倒車入庫欲進入左後方停車
    格之狀態，伊當時視線是看著後方，並沒有打檔前進，因為
    伊係處於狀態，所以伊不可能撞到前車，而齊文麗就駕駛B
    車從A車前頭通過，就碰到A車右前車頭車燈處，B車則是左
    側車身刮傷，伊認為就本件交通事故自己沒有過失等語，資
    為抗辯；並聲明求為駁回原告之訴。
三、得心證之理由：
（一）按因故意或過失，不法侵害他人之權利者，負損害賠償責
      任民法第184 條第1 項前段定有明文；次按當事人主張有
      利於己之事實者，就其事實有舉證之責任，民事訴訟法第
      277 條前段亦有明定。申言之，侵權行為所發生之損害賠
      償請求權，應具備加害行為、侵害權利、行為不法、致生
      損害、相當因果關係、行為人具責任能力及行為人有故意
      或過失等成立要件，若任一要件有所欠缺，即無侵權行為
      責任之可言，且原告應就上開要件負舉證責任。原告主張
      被告於上開時、地駕駛A車，與其保車即當時由許文瑛駕
      駛之B車發生交通事故，B車因而受損等節，為被告所不爭
      執，並經本院依職權向臺北市政府警察局交通警察大隊調
      取A3類道路交通事故調查報告表、道路交通事故現場圖、
      道路交通事故當事人登記聯單及現場照片等件核閱無訛，
      此部分之事實首堪信為真實。至原告主張本件交通事故係
      被告於停車時倒車不慎所致，並應負損害賠償責任等情，
      為被告所否認，並以前開情詞置辯，揆之上揭說明，自應
      由原告就被告有過失乙節負舉證責任。
（二）經查，觀諸卷附A3類道路交通事故調查紀錄表，本件交通
      事故發生經過，被告陳稱：伊當時駕駛A車在該處停車場
      倒車往停車格，向左後方倒車、於倒車過程中，右側車道
      有一台自小客直行，於是對方前車碰撞A車的右前車頭。
      車速：約5公里以內。車損：右前車頭車燈破裂、右前車
      頭鈑金掉漆（見本院卷第32頁）；而原告保車即B車駕駛
      齊文麗則陳稱：伊當時駕駛B車於該處停車場要找停車位
      ，伊以為對方要讓伊過，伊就從對方前方過去，接著就發
      生碰撞。車速：10-20公里左右。車損：左側車身刮傷等
      語（見本院卷第34頁）可知本件交通事故發生當時，原告
      保戶駕駛B車是在被告A車之右前方，被告駕駛A車正往其
      左後方慢速倒車，且被告往左後方倒車理應距離原告保護
      之B車越來越遠，可見原告保戶當時欲通過被告A車右前方
      通道時此時兩車車頭距離最近，而被告繼續倒車則兩車距
      離只會越來越遠，原告保戶駕駛B車於欲通過正在倒車之
      被告前方通道前理應應先行等待A車停車完畢後，判斷無
      安全疑慮，始能往前行駛，其竟捨此不為，原告保戶通過
      當時（因原告保戶起步通過時兩車距離最近，因被告繼續
      倒車兩車距離理應越來越遠）即時誤判兩車距離貿然通過
      ，其左側車身碰撞被告A車之右前車頭。爰認本件交通事
      故係因原告保戶齊文麗駕駛B車未注意車前狀況，並隨時
      採取必要之安全措施，亦未保持左右兩車之間隔，於欲搶
      快強行通過正在倒車之A車前方時，不慎使B車左側車身擦
      撞A車右前車頭所致。此外，原告再未就被告駕駛A車有何
      過失行為舉證以明，難認被告駕駛A車有何過失責任，被
      告抗辯其無過失等語，堪可採信。原告主張本件交通事故
      係因被告倒車不慎所致云云，舉證不足，難認可採。
四、從而，原告依侵權行為法律關係，請求被告給付26,010 元
    ，及自起訴狀繕本送達翌日起至清償日止，按年息5％計算之
    利息，為無理由，應予駁回。
五、本件事證已臻明確，兩造其餘攻擊防禦方法及未經本院援用
    之證據，核與判決之結果不生影響，爰不一一論駁，併此敘
    明。
六、本件係就民事訴訟法第436 條之8 第1 項適用小額程序所為
    原告敗訴之判決，依職權確定訴訟費用額為1,000 元（第一
    審裁判費），應由原告負擔。
中　　華　　民　　國　　111 　年　　12　　月　　9 　　日
　　　　　　　　　士林簡易庭法  官  張明儀
以上正本係照原本作成。
如不服本判決，應於送達後20日內，向本院提出上訴狀，並表明
上訴理由（上訴理由應表明一、原判決所違背之法令及具體內容
。二、依訴訟資料可認為原判決有違背法令之具體事實。），如
於本判決宣示後送達前提起上訴者，應於判決送達後20日內補提
上訴理由書（須附繕本），如未於上訴後20日內補提合法上訴理
由書，法院得逕以裁定駁回上訴。
中　　華　　民　　國　　111 　年　　12　　月　　9 　　日
                            書記官  劉彥婷